【裁判字號】    99,中簡上,69
【裁判日期】    990407
【裁判案由】    竊盜
【裁判全文】
臺灣臺中地方法院刑事判決            99年度中簡上字第69號
上  訴  人
即  被  告  丙○
上列上訴人即被告因竊盜案件，不服本院臺中簡易庭98年度中簡
字第3335號中華民國98年10月30日第一審簡易判決（聲請案號：
臺灣臺中地方法院檢察署98年度偵字第17939 號），提起上訴，
本院管轄之第二審合議庭判決如下：
    主    文
上訴駁回。
    犯罪事實
一、丙○前因搶奪、竊盜案件，分別經本院判處有期徒刑10月、
    7 月，並定應執行有期徒刑1 年2 月，緩刑5 年，緩刑期間
    付保護管束確定，嗣於民國93年間經撤銷緩刑，入監服刑後
    ，於96年1 月16日縮刑期滿執行完畢。詎仍不知悔改，竟與
    甲○○（業經本院98年度中簡字第3335號判決拘役40日確定
    ）共同基於意圖為自己不法所有之犯意聯絡，於98年3 月14
    日凌晨1 時許（聲請簡易判決處刑書誤繕為3 月13日晚間）
    ，自甲○○位於臺中市西屯區龍洋巷37號之住處侵入（係自
    未上鎖之大門進入）比鄰之臺中市西屯區龍洋巷38號古厝內
    （現無人居住，所涉無故侵入他人建築物罪嫌未據告訴），
    徒手竊取乙○○所有，放置於該古厝房間內之木製古董櫥櫃
    3 座。得手後，兩人隨即將上開竊得之物品搬運至租得之小
    貨車上，再載至丙○位於臺中市南屯區同安北巷20號住處前
    院置放。迨於同日上午某時，復通知某不知情之資源回收廠
    人員前來收購，得款新臺幣（下同）2500元，由丙○分得15
    00元，甲○○分得1000元，予以花用。嗣經乙○○於98 年3
    月14日上午7 時30分許，返回上開古厝後發覺遭竊，旋即報
    警處理，經警前往現場勘驗並採集現場指紋，經比對結果證
    實為甲○○所有，始循線查獲上情。
二、案經乙○○訴由臺中市警察局第六分局報請臺灣臺中地方法
    院檢察署偵查後聲請簡易判決處刑。
    理    由
一、按被告以外之人於審判外之陳述雖不符刑事訴訟法第159 條
    之1 至之4 等4 條之規定，而經當事人於審判程序同意作為
    證據，法院審酌該言詞陳述或書面陳述作成時之情況，認為
    適當者，亦得為證據；當事人、代理人或辯護人於法院調查
    證據時，知有刑事訴訟法第159 條第1 項不得為證據之情形
    ，而未於言詞辯論終結前聲明異議者，視為有前項之同意，
    同法第159 條之5 定有明文。立法意旨在於傳聞證據未經當
    事人之反對詰問予以核實，原則上先予排除。惟若當事人已
    放棄反對詰問權，於審判程序中表明同意該等傳聞證據可作
    為證據；或於言詞辯論終結前未聲明異議，基於尊重當事人
    對傳聞證據之處分權，及證據資料愈豐富，愈有助於真實發
    見之理念，且強化言詞辯論主義，使訴訟程序得以順暢進行
    ，上開傳聞證據亦均具有證據能力。查下述經本院於審判期
    日調查並引用作為認定上訴人即被告丙○（下稱被告）犯罪
    事實之被告以外之人於審判外之陳述，依全部卷證資料顯示
    ，其等作成之狀態，並無違背個人意思而為陳述，或其他違
    法取供之情形，且公訴人及被告於本院準備程序時，均已明
    確表示對於證據能力部分無意見，復於本院審理中亦不爭執
    證據能力及真實性，且本院審酌該等陳述作成當時並無不當
    取供之情形，復為本院事實認定之重要依據，認為以之作為
    本案之證據均屬適當，故認均具有證據能力，合先敘明。
二、被告之上訴意旨固承認其有與甲○○共同於前揭時、地搬取
    上開物品予以變賣之事實，惟矢口否認涉有上開竊盜犯行，
    辯稱：當時是甲○○告訴伊，那些東西是他爺爺不要的東西
    ，伊信以為真，才去搬運，後來才知道那是甲○○伯父的東
    西云云。惟查：證人即同案被告甲○○於警詢時坦承係與被
    告共同竊取告訴人乙○○之木製古董櫥櫃甚明，並於本院審
    理時到庭具結證稱：「（問：你因為這個案件之前在警、偵
    訊所言是否均實在？）實在」、「（問：你在警詢說案發當
    日是被告逕自進去乙○○的家裡，乙○○沒有住在那裡，大
    門沒有上鎖，被告跟你慫恿你一起搬乙○○的東西，你本來
    不願意，後來因為乙○○一直沒回來，所以你就答應他了？
    ）是」、「（問：你在警詢又說你跟被告一起進去乙○○古
    厝後，特地挑小一點的廚具，搬了三具廚具後，你說夠了，
    被告還想要搬，經你極力反對才罷手？）對，實在」、「（
    問：就本案你竊盜的部分，你坦承犯罪？）是」、「（問：
    被告本案是跟你共同竊盜？）是」、「（問：被告辯稱你跟
    他說案發地點是你祖父住的地方，去世後就沒有人住，這些
    家具是沒有人要的，你是否有這麼告訴被告？）沒有」、「
    （問：你們進去乙○○的古厝，是否有在搜東西看有無其他
    值錢的東西？）是」、「（問：當時搬櫥櫃有把櫥櫃的東西
    倒出來？）有」、「（問：提示警卷（P37 ）照片，案發現
    場物品有亂七八糟的情形，有的是櫥櫃倒出來，哪些是你們
    搜的？《提示並告以要旨》）警卷P37 下方的照片，原本櫥
    櫃是在照片的左邊，櫥櫃倒出來的東西，是倒在垃圾桶的前
    面那邊，我們在翻有價值的東西，是隨便翻，但是沒有找到
    ，所以就搬三個櫥櫃」等語綦詳（見本院卷第38頁反面至39
    頁反面），而證人與被告既會結伴行竊，足認其等間存有相
    當之情誼，證人當無可能甘冒偽證處罰之風險，而故陷被告
    於罪之理，據上可認被告所辯，並不足採。再參諸被告及同
    案被告甲○○係利用凌晨1 時許夜深人靜，不易遭人發現之
    際，始進入被害人家中搬取木製古董櫥櫃，衡諸常情，茍如
    被告所辯其當時係認為要搬取他人不要之物品，大可於白天
    光明正大進入被害人家中搬取，焉有可能大費周章先行租借
    小貨車，再刻意選在凌晨1 點許偷偷摸摸先將上開物品搬運
    至被告住處庭院放置，然後再通知資源回收場人員前來收購
    ？此顯有悖於常情。況且上開木製古董櫥櫃3 座，係分別置
    於不同房間，供擺放書籍等物品，而該書籍等物係經被告及
    共同被告甲○○為搬取該櫥櫃而任意傾倒亂放，其餘房間亦
    經其等2 人搜尋得亂七八糟等情，亦據被害人於偵查中指述
    及被告於偵查中自承在卷明確（見偵查卷第10、12頁），並
    有現場照片附卷可稽（見警卷第36、37頁），準此，益徵被
    告進入該屋後，係經過一番搜尋後，始決定搬取上開櫥櫃甚
    明，若謂被告不知上開櫥櫃係經人特地分別放置於該處，供
    擺放書籍之用，並非任意棄置之無價值物，實與常情有違，
    綜上，足認被告進入被害人家中竊取該木製古董櫥櫃時，顯
    然知悉該等物品乃他人所有之物，委無可疑。被告上開所辯
    ，顯不足採。此外，復據被害人於警詢、偵查中指述明確，
    並有現場採證照片、內政部警政署刑事警察局98年4 月14日
    刑紋字第098004 6774 號鑑驗書在卷足憑，本案事證明確，
    被告之犯行堪以認定。
三、核被告所為，係犯刑法第320 條第1 項之普通竊盜罪。被告
    與甲○○就上開犯行間，有犯意聯絡及行為分擔，均為共同
    正犯。又被告前因搶奪、竊盜案件，分別經本院判處有期徒
    刑10月、7 月，並定處應執行有期徒刑1 年2 月，緩刑5 年
    ，緩刑期間付保護管束確定，嗣於93年間經撤銷緩刑，入監
    服刑後，於96年1 月16日執行完畢等情，有臺灣高等法院被
    告全國前案紀錄表附卷可按，其於有期徒刑執行完畢5 年內
    故意再犯本案有期徒刑以上之罪，為累犯，應依刑法第47條
    第1 項之規定加重其刑。從而，原審簡易判決依刑事訴訟法
    第449 條第1 項前段、第454 條第2 項，刑法第28條、第
    320 條第1 項、第47條第1 項、第41條第1 項前段，刑法施
    行法第1 條之1 ，判處被告「共同竊盜，累犯，處有期徒刑
    3 月，如易科罰金，以新臺幣1000元折算1 日」，其法律適
    用及量刑均屬妥適，被告上訴意旨，猶執前詞，否認犯行，
    顯不足採，本件上訴為無理由，應予駁回。
據上論斷，應依刑事訴訟法第455 條之1 第1 項、第3 項、第36
8 條，判決如主文。
中    華    民    國    99    年    4    月    7      日
                  刑事第十一庭  審判長法  官  李雅俐
                                      法  官  王世華
                                      法  官  蔡美華
以上正本證明與原本無異。
不得上訴。
                                書記官  張皇清
中    華    民    國    99    年    4     月    7     日
附錄論罪科刑法條
中華民國刑法第320條第1項
意圖為自己或第三人不法之所有，而竊取他人之動產者，為竊盜
罪，處5  年以下有期徒刑、拘役或 5 百元以下罰金。

司法院資訊處製作；財團法人民間司法改革基金會備份。
